臺灣臺中地方法院刑事判決
110年度易字第795號
公  訴  人  臺灣臺中地方檢察署檢察官
被      告  王鵬華



上列被告因竊盜案件，經檢察官提起公訴（110年度偵字第7232
號），本院判決如下：
    主    文
王鵬華犯竊盜罪，累犯，處拘役參拾日，如易科罰金，以新臺幣
壹仟元折算壹日。未扣案之犯罪所得鹹豬肉食材肆塊沒收，於全
部或一部不能沒收或不宜執行沒收時，追徵其價額。
    犯罪事實
一、王鵬華意圖為自己不法之所有，基於竊盜之犯意，於民國11
    0年1月14日4時1分許，步行至臺中市○區○○路000號，由賴于
    涵所經營之「阿奇海產店」店內，徒手竊取賴于涵所有之「
    PUMA」草綠色外套1件，以及冰箱內之鹹豬肉食材4塊得手後
    逃逸。嗣賴于涵發現遭竊乃依店內監視錄影器攝錄影像報警
    處理，為警循線查獲王鵬華，並扣得「PUMA」草綠色外套1
    件(已發還賴于涵)。
二、案經賴于涵訴由臺中市政府警察局第一分局報告臺灣臺中地
    方檢察署檢察官偵查起訴。
    理    由
一、程序及證據能力部分：
  ㈠按對於到場之被告，經面告以下次應到之日、時、處所及如
    不到場得命拘提，並記明筆錄者，與已送達傳票有同一之效
    力。法院認為應科拘役、罰金或應諭知免刑或無罪之案件，
    被告經合法傳喚無正當理由不到庭者，得不待其陳述逕行判
    決。刑事訴訟法第72條前段、第306條定有明文。查，被告
    王鵬華因逃匿經本院發布通緝後，於110年10月11日遭逮捕
    解送本院，並經本院法官當庭告知於110年10月28日10時30
    分在本院刑事遠距勘驗法庭行審理程序，無故不到庭得拘提
    之，此有本院通緝書、臺中市政府警察局第一分局解送人犯
    報告書、本院訊問筆錄在卷可稽（見本院卷第257-258頁、
    第267頁、第324頁），足認被告業經本院合法傳喚，且被告
    未於審理期日到場，亦有本院報到單及審理筆錄在卷可憑（
    見本院卷第333-338頁），被告亦未陳明有何不能到場之正
    當理由，爰依上揭規定，不待被告到庭陳述，逕行判決。
  ㈡本判決下述所引用被告以外之人於審判外之供述證據，檢察
    官迄本院言詞辯論終結前，就該等證據之證據能力未聲明異
    議，而被告則於本院審判期日無正當理由不到庭，顯放棄聲
    明異議之權，本院審酌上開供述證據資料製作時之情況，並
    無不當取供或證明力明顯過低之瑕疵，認以之作為證據應屬
    適當，依刑事訴訟法第159條之5規定，認均具有證據能力。
    而本案所引用之其餘非供述證據，並無證據證明係實施刑事
    訴訟程序之公務員違背法定程序所取得，依刑事訴訟法第15
    8條之4反面解釋，應認均具有證據能力，併此敘明。
二、認定犯罪事實所憑之證據及理由：
    被告未於本院審理期日到庭陳述，於本院訊問時亦均保持緘
    默。其於警詢中固坦承於上揭時間、地點，徒手拿取上開草
    綠色外套及冰箱內之鹹豬肉等情，惟矢口否認有何竊盜犯行
    ，辯稱：草綠色外套及冰箱內的鹹豬肉是我的，我沒有竊取
    ，該地址是我家云云。然查：
  ㈠被告於上揭時間、地點，徒手拿取上開草綠色外套及冰箱內
    之鹹豬肉等情，業據被告於警詢中坦承不諱（見偵卷第57-6
    1頁），核與證人即告訴人賴于涵於警詢中之證述相符（見
    偵卷第63-69頁），並有監視器錄影畫面翻拍照片10張在卷
    可佐（見偵卷第93-101頁），此部分之事實首堪認定。
  ㈡又查，證人即告訴人於警詢中證稱：我於110年1月14日15時3
    0分許回到阿奇海產店，開店時發現店內放在櫃檯上的一件
    草綠色外套及冰箱內的鹹豬肉不見，經調閱店內監視器發現
    遭被告竊走等語（見偵卷第63-69頁），已明確證稱上開被
    竊物品係告訴人所有。再被告設籍於南屯戶政事務所，有被
    告之個人戶籍資料查詢結果在卷足憑，被告於警詢時亦自陳
    當時居無定所（見偵卷第57頁），足認被告並非居住於該處
    ，是被告辯稱上開地點為其住處，所竊物品為其所有云云，
    均不足採，被告至他人營業場所內，竊取他人所有物品，顯
    然具有不法所有意圖。綜上所述，本案事證明確，應依法論
    科。
三、論罪科刑：
  ㈠核被告所為，係犯刑法第320條第1項之竊盜罪。
  ㈡被告先竊取告訴人所有之草綠色外套1件，再竊取冰箱內之鹹
    豬肉食材4塊，係於密切接近之時間，在同一地點，竊取同
    一被害人之物品，各次行為之獨立性薄弱，難以強行分離，
    應論以接續之一罪。
  ㈢被告前因竊盜等案件，經臺灣臺北地方法院以109年度聲字第
    1527號裁定應執行有期徒刑6月確定，嗣於109年11月2日因
    徒刑執行完畢出監，此有臺灣高等法院被告前案紀錄表在卷
    可憑，被告於有期徒刑執行完畢後，5年內故意再犯本案有
    期徒刑以上之罪，為累犯，且所執行完畢之前案與本案均為
    竊盜案件，顯見被告對刑罰反應力不佳，於本案加重最輕本
    刑，並無過苛，爰依刑法第47條第1項規定，加重其刑。
  ㈣爰以行為人之責任為基礎，審酌被告不循正當管道賺取財物
    ，竟徒手竊取告訴人所有之草綠色外套1件、鹹豬肉食材4塊
    之犯罪手段、所生損害，及被告始終未坦承犯行，亦未賠償
    告訴人所受損害，犯後態度上無從為有利於被告之認定，暨
    被告先前有多次竊盜經法院論罪科刑之素行，此有臺灣高等
    法院被告前案紀錄表在卷可憑，兼衡其智識程度、生活狀況
    等一切情狀，量處如主文所示之刑，並諭知易科罰金之折算
    標準。
四、沒收部分：
  ㈠按犯罪所得，屬於犯罪行為人者，沒收之。前二項之沒收，
    於全部或一部不能沒收或不宜執行沒收時，追徵其價額。刑
    法第38條之1第1項前段、第3項定有明文。查，被告竊得之
    鹹豬肉食材4塊，為其本案之犯罪所得，且上開鹹豬肉並未
    扣案，爰依上揭規定，宣告沒收及諭知追徵。
  ㈡次按犯罪所得已實際合法發還被害人者，不予宣告沒收或追
    徵。刑法第38條之1第5項定有明文。查，被告竊得之草綠色
    外套1件，扣案後業經員警發還告訴人，此有贓物認領保管
    單1紙在卷可查，爰不予宣告沒收。
據上論斷，應依刑事訴訟法第299條第1項前段、第306條，刑法
第320條第1項、第47條第1項、第41條第1項前段、第38條之1第1
項前段、第3項，刑法施行法第1條之1第1項，判決如主文。
本案經檢察官蔣志祥提起公訴，檢察官葉芳如、李濂到庭執行職
務。
中　　華　　民　　國　　110 　年　　11　　月　　11　　日
                  刑事第六庭  審判長法  官  柯志民
                                    法  官  蔡逸蓉
                                    法  官  陳昱翔
以上正本證明與原本無異。
如不服本判決應於收受判決後20日內向本院提出上訴書狀，並應
敘述具體理由；其未敘述上訴理由者，應於上訴期間屆滿後20日
內向本院補提理由書（均須按他造當事人之人數附繕本）「切勿
逕送上級法院」。
告訴人或被害人如不服判決，應備理由具狀向檢察官請求上訴，
上訴期間之計算，以檢察官收受判決正本之日起算。  
                                    書記官  陳筱惠
中　　華　　民　　國　　110 　年　　11　　月　　11　　日
附錄論罪科刑法條
刑法第320條
意圖為自己或第三人不法之所有，而竊取他人之動產者，為竊盜
罪，處5年以下有期徒刑、拘役或50萬元以下罰金。
意圖為自己或第三人不法之利益，而竊佔他人之不動產者，依前
項之規定處斷。
前二項之未遂犯罰之。